臺灣高等法院高雄分院刑事判決　　 96年度上重更(二)字第2號
上　訴　人
即　被　告　丙○○
選任辯護人　江順雄律師
上　訴　人
即　被　告　甲○○○
上　訴　人
即　被　告　乙○○
上列二人共同
指定辯護人　王建宏律師
上列上訴人等因違反毒品危害防制條例等案件，不服臺灣高雄地
方法院94年度重訴字第5 號中華民國94年10月5 日第一審判決（
起訴案號：臺灣高雄地方法院檢察署93年度偵字第24482 號、第
25 424號、94年度偵字第306 號），提起上訴，判決後，經最高
法院第二次發回更審，本院判決如下：
      主    文
原判決撤銷。
甲○○○共同運輸第一級毒品，處有期徒刑拾伍年，褫奪公權拾
年。扣案之第一級毒品海洛因磚貳塊及海洛因粉末貳包（合計淨
重柒佰拾點捌公克），均沒收銷燬之；扣案之束腹壹條、
海洛因磚與海洛因粉末之外包裝（合計重拾伍點玖陸公克），
均沒收；未扣案之門號0000000000號行動電話（含SIM 卡壹張）
壹支沒收，如全部或一部不能沒收時，追徵其價額。
乙○○共同運輸第一級毒品，處有期徒刑拾伍年，褫奪公權拾年
。扣案之第一級毒品海洛因磚貳塊及海洛因粉末貳包（合計淨重
柒佰參拾參點參捌公克），均沒收銷燬之；扣案之束腹壹條、海
洛因磚與海洛因粉末之外包裝（合計重拾伍點玖陸公克），均
沒收；未扣案之門號為0000000000號之行動電話（含SIM 卡壹張
）壹支及運輸第一級毒品所得之人民幣參仟元，均沒收，如全部
或一部不能沒收時，均追徵其價額。
丙○○幫助運輸第一級毒品，處期徒刑捌年，褫奪公權伍年。
      事    實
一、甲○○○、丙○○分別為施正文（另由台灣高雄地方法院檢
    察署檢察官發佈通緝中）之妻、友人，乙○○則與丙○○為
    員林國中同學，並經丙○○之介紹始認識甲○○○。甲○○○、丙○○、乙○○均明知海洛因業經公告列為毒品危害防
    制條例第2 條第2 項第1 款之第一級毒品，且為「懲治走私
    條例公告管制物品項目及其數額」甲類第4 款之管制進出口
    物品，不得非法運輸、持有，亦不得私運進口。緣施正文有
    施用第一級毒品海洛因習慣，且因大陸地區販售之第一級毒
    品海洛因價格較台灣地區為低廉，乃思以前往大陸地區購買
    第一級毒品海洛因私運進入台灣地區之方式，以取得第一級
    毒品海洛因，甲○○○並為施正文能有第一級毒品海洛因施
    用止癮，乃提供新台幣（下同）約3 、4 萬元予施正文，施
    正文乃先於93年11月7 日，自桃園中正機場出境，前往大陸
    廣州地區購買第一級毒品海洛因，惟因其有違反毒品危害防
    制條例案件前科，顧慮其若自行私運第一級毒品海洛因進入
    台灣地區，將增加被查獲之危險，乃要甲○○○請丙○○代
    為尋找私運第一級毒品海洛因進入臺灣之人選，甲○○○同
    意為之，即與施正文有共同私運管制進口物品之第一級毒品
    海洛因進入臺灣之犯意聯絡，甲○○○旋以其所有門號為00
    00000000號行動電話供為聯絡運輸毒品事宜之工具，並於93
    年11月間某日（即93年11月7 日以後至同年月15日間），依
    施正文指示，請丙○○代為尋找人選自大陸地區帶「東西」
    回台，丙○○預見甲○○○上揭所稱之「東西」可能為第一
    級毒品海洛因，而不違背其本意，竟基於幫助施正文、甲○○○運輸海洛因之間接故意而應允之，由丙○○前往嘉義縣
    大林鎮內林里169 號，徵詢當時無業、無收入、無前科之乙○○意願，乙○○為求獲取酬勞，乃同意前往大陸地區；丙○○乃於93年11月15日，以其所持用門號為0000000000號行
    動電話與甲○○○上開行動電話聯繫，告知已尋得前往大陸
    地區之人選即其「同學」乙○○，並於其後之93年11月16日
    、17日，均以上開行動電話與甲○○○聯繫前往大陸地區事
    宜。丙○○原有意與乙○○一同前往大陸地區，後因其證件
    過期，且因施正文前往大陸廣州地區已有多日，急於返台，
    乃決定由乙○○一人前往大陸廣州地區與施正文會合。
二、丙○○於93年11月23日開車搭載乙○○前往台南縣麻豆鎮「
    新樓醫院」附近某便利超商，乙○○旋與甲○○○見面商談
    ，甲○○○告知乙○○前往大陸廣州地區後，如何與在大陸
    地區之人（即施正文）見面之細節，並交付1 紙記載有施正
    文在大陸地區使用之行動電話門號字條予乙○○，指示乙○○至大陸廣州地區後，即撥打該行動電話號碼與在大陸地區
    之人聯絡，該人即會交付第一級毒品海洛因予乙○○，並約
    定乙○○成功私運第一級毒品海洛因返回台灣後，應與丙○○聯絡，再由丙○○通知甲○○○、施正文將該私運進入台
    灣地區之第一級毒品海洛因取走，並依私運進口之第一級毒
    品海洛因數量給付報酬，乙○○則自行預估至少應有10餘萬
    元之酬勞，而同意為之，此時乙○○與甲○○○及在大陸地
    區之施正文（乙○○當時尚不知施正文即係將在大陸地區交
    付第一級毒品海洛因之人）即有共同私運管制進口物品之第
    一級毒品海洛因進入臺灣之犯意聯絡，丙○○並於同日透過
    在「協成旅行社」服務之侄兒張英皓，為乙○○訂購於93年
    11月25日下午3 時25分，自高雄飛往澳門之機票（此部分機
    票費用無確切證據足以證明已由丙○○墊付）。乙○○乃於
    同月25日下午3 時35分許，搭乘長榮航空公司BR-825號班機
    ，自高雄小港國際機場出境澳門，再轉往大陸地區廣州。乙○○抵達大陸地區廣州後，即依甲○○○先前之指示，撥打
    字條上之電話號碼與施正文聯絡，約定於翌日（26日）下午
    3 時許，在廣州市「越秀公園」見面。屆時，乙○○依約前
    往，與施正文見面後，施正文即將其所有以報紙及膠帶包裹
    之2 塊海洛因磚（分裝為2 包）、2 包以夾鏈袋裝海洛因粉
    末（合為1 包）、束腹1 條交予乙○○，並指示乙○○以束
    腹將上開海洛因纏繫在腰部帶回臺灣，復交付乙○○人民幣
    3,000 元，充作乙○○之部分報酬。施正文隨即於93年11月
    27日，自桃園中正機場入境臺灣。嗣乙○○於93年12月6 日
　　晚間，依施正文指示，將上開第一級毒品海洛因以束腹纏繫
　  在腰際，自澳門地區搭乘長榮航空公司BR-826號班機，於同
    晚9 時5 分許，抵達高雄小港國際機場，於通關時，為法務
    部調查局南部地區機動工作組會同財政部高雄關稅局人員當
    場查獲，扣得第一級毒品海洛因磚2 塊、海洛因粉末2 包（
    合計淨重733.38公克，空包裝合計重35.96 公克），及施正
    文所有，供乙○○私運上開第一級毒品海洛因進入臺灣地區
    之束腹1 條，而包裹上開第一級毒品海洛因之報紙及膠帶，
    則經海關人員當場拆封後丟棄。
三、因甲○○○、丙○○、施正文均不知乙○○確實入境臺灣之
    時間，亦不知乙○○已於93年12月6 日為警查獲，並經臺灣
    高雄地方法院法官裁定羈押在案，施正文仍於93年12月15日
    晚8 時39分許，以0000000000號行動電話與丙○○持用之上
    開行動電話聯絡，詢問「同學」（指乙○○）是否與丙○○
    有聯絡。同晚9 時41分許，甲○○○亦以其上開所有行動電
    話與丙○○聯繫，以「旅遊團」為暗號，詢問有關乙○○是
    否返回臺灣一事。丙○○則因已接獲臺灣高雄地方法院羈押
    乙○○之相關資料，得知乙○○已遭逮捕，即以「朋友初七
    出車禍、醫院寄通知單來」等暗語，答覆甲○○○。後法務
    部調查局南部地區機動工作組依乙○○之供述，循線於93年
    12月20日、22日，分別查獲丙○○、甲○○○。
四、案經法務部調查局南部地區機動工作組（下稱南機組）移送
    臺灣高雄地方法院檢察署檢察官偵查起訴。
      理    由
甲、程序方面
一、按被告以外之人於審判外之言詞或書面陳述，除法律有規定
  　者外，不得作為證據；又被告以外之人於審判外之陳述，雖
    不符刑事訴訟法第159 條之1 至第159 條之4 之規定，而經
    當事人於審判程序同意作為證據，法院審酌該言詞陳述或書
    面陳述作成時之情況，認為適當者，亦得為證據；另當事人
    、代理人或辯護人於法院調查證據時，知有第159 條第1 項
    不得為證據之情形，而未於言詞辯論終結前聲明異議者，視
    為有前項之同意，刑事訴訟法第159 條第1 項、第159 條之
    5 分別定有明文。本件檢察官、辯護人及被告甲○○○、乙○○於本院審判程序時，就原審判決所引用各項證據（含被
    告丙○○於南機組調查時之陳述及其他傳聞證據、非傳聞證
    據及符合法定傳聞法則例外之證據）之證據能力均明示同意
    有證據能力（見本院96年上重更(二)卷第80至81頁），且於本
    院言詞辯論終結前，檢察官、被告甲○○○、乙○○對於卷
    附具有傳聞證據性質之證據，既均已知其情，均未聲明異議
    ，本院認該具有傳聞證據性質之證據，並無任何違法取證之
    不適當情形，以之作為證據使用係屬適當，自得採為認定被
    告甲○○○、乙○○犯罪事實之證據。
二、本件被告甲○○○所使用之0000000000號行動電話門號、被
    告丙○○所使用之0000000000號行動電話門號，均自93年10
    月8 日起至12月28日，經臺灣高雄地方法院檢察署依法核發
    通訊監察書實施監聽，有法務部調查局南部地區機動工作組
    95年1 月3 日調南機緝字第09500300030 號函所附臺灣高雄
    地方法院檢察署通訊監察書6 紙在卷可稽（見本院上重訴卷
    第89頁至93頁、第95頁、第96頁），且該監察內容為機械式
    之電磁記錄，其中93年11月15日23時45分、11月16日零時42
    分、11月17日7 時59分、11月17日10時28分、11月25日9 時
    39分、11月25日9 時42分、12月15日20時39分、12月15日21
    時41分監聽部分，業經本院前審當庭播放監聽光碟，有勘驗
    筆錄在卷可按（見本院上重訴卷第114 頁、第115 頁），已
    予被告丙○○、甲○○○、乙○○、選任辯護人、指定辯護
    人及檢察官辨明之機會，復無任何證據可認取得上開監聽內
    容有違法或不當之處，應認上開行動電話監聽內容均具證據
    能力。至於93年11月25日9 時39分通聯內容中：「（丙○○
    稱）對啊；我叔叔沒有電話來，不用去麻煩」等語部分，檢
    察官認應係「拿慰問金」等語（見本院上重訴卷第115 頁）
    ，惟經原審當庭多次播放監聽光碟，上開內容應係「（丙○○稱）對啊；我叔叔沒有電話來，不用去麻煩」等語，而非
    檢察官所認「拿慰問金」等語，並經選任辯護人、指定辯護
    人當庭表示無誤，自應以原審上開勘驗結果為準。另93年11
    月15日19時26分、11月15日22時18分、11月16日零時52分通
    訊監察內容部分（含簡訊），因南機組並未檢送相關監聽光
    碟或簡訊畫面予原審法院，致原審無從勘驗而得以認定監聽
    內容與南機組所提此部分監聽譯文察內容相符，自不得作為
    本件認定犯罪事實之依據。
乙、實體方面
一、訊據上訴人即被告甲○○○供承其為供其夫施正文施用，而
    負責聯絡丙○○尋找人選前往大陸地區攜帶第一級毒品海洛
    因進入臺灣地區，並以其所有門號0000000000號行動電話與
    丙○○所使用之門號0000000000號行動電話聯繫，復在「新
    樓醫院」附近之某便利超商交付被告乙○○有關施正文在大
    陸地區使用之行動電話門號號碼之字條1 紙等事實不諱，惟
    其於原審審理中另辯稱：伊只給施正文3 、4 萬元，應該只
    能買2 小包海洛因，乙○○帶回來的海洛因磚2 塊，應該不
    是施正文交給他的云云。訊據上訴人即被告乙○○供承其有
    於93年11月23日偕丙○○至麻豆新樓醫院與甲○○○見面，
    甲○○○有交付其一紙載有施正文大陸手機號碼之紙條，且
    其於同年11月24日至員林鎮，由丙○○處取得赴澳門之機票
    後，於93年11月25日下午5 時35分許搭乘長榮航空班機赴澳
    門，再搭車至廣州市，於翌（26）日下午3 時許，在廣州市
    「越秀公園」與施正文見面，施正文即交付其上揭海洛因磚
    、海洛因粉末及束腹，其於上開時間自澳門地區搭乘長榮航
    空公司班機，抵達高雄小港國際機場，於通關時，為南機組
    調查員查獲，並扣得上揭第一級毒品海洛因磚2 塊、海洛因
    粉末2 包等之事實不諱（被告乙○○於原審及本院前審審理
    中雖辯稱不知其私運回台遭查獲之物品係第一級毒品海洛因
    ，惟其於本院96年3 月6 日審理中供述其知悉所攜帶之物品
    係毒品海洛因）。訊據上訴人即被告丙○○供承徵得乙○○
    同意前往大陸地區帶「東西」返臺，並代乙○○訂購前往澳
    門之機票之事實不諱，惟堅詞否認有參與私運第一級毒品海
    洛因犯行，辯稱：伊沒有參與這件事，也沒有出資，只是幫
    甲○○○聯絡乙○○前往大陸地區攜帶物品進入臺灣地區○○○○道要攜帶入境之物品是海洛因，且伊主觀上認為是進
    口非法中藥材云云。
二、經查：
  (一)、被告甲○○○、丙○○分別為施正文之妻、友人；被告乙○○則與丙○○為員林國中同學，之前並曾與丙○○至甲○○○家中，經由丙○○介紹而認識甲○○○，惟並非熟
      識乙節，業據被告乙○○、丙○○、甲○○○於原審審理
      時陳述明確（見原審卷(一)第16頁、第18頁。第22頁、第24
      頁、第190 頁），且被告甲○○○、丙○○、乙○○等三
      人於96年2 月9 日本院行準備程序時，亦就上揭事實列為
      不爭執事項（見本院上重(二)卷第78頁），此部分之事實已
      堪認定。
  (二)、又施正文（即被告甲○○○之丈夫）欲自大陸地區購入價
      格較便宜之第一級毒品海洛因攜回台灣施用，被告甲○○○為使施正文有第一級毒品海洛因施用止癮，乃提供約3
      、4 萬元予施正文，施正文則於93年11月7 日出境前往大
      陸廣州地區，並因施正文有毒品前科，有遭查獲之顧慮，
      施正文乃要被告甲○○○委請被告丙○○在台灣地區代為
      尋找私運第一級毒品海洛因進入台灣之人選乙節，業據被
      告甲○○○於南機組調查、檢察官偵查及原審審理中分別
      供述明確（見94年偵字306 號卷第4 至5 頁、第11至第12
      頁，原審卷(一)第92頁、第93頁、第185 頁、第197 頁），
      並有施正文之入出境資料整批查詢名單、入出國日期證明
      書及被告甲○○○所提於93年11月4 日預借現金3 萬元之
      國泰世華銀行信用卡消費明細單各1 紙在卷可憑（見原審
      卷(一)第170 頁、第173 頁、第258 頁）。足認被告甲○○○已明知施正文前往大陸地區之目的，係為購買第一級毒
      品海洛因，並私運進入臺灣地區，其復依施正文指示，向
      被告丙○○請求幫忙尋找私運毒品之人選之事實，已臻明
      確。至於被告甲○○○於本院前審雖結證稱：「找丙○○
      是我自己的意思」等語（見本院上重訴卷第125 頁），惟
      其此部分之證詞與其於南機組調查、檢察官偵查及原審審
      理中之陳述不符，且依被告甲○○○上開所辯，本件毒品
      既係供施正文施用，自以由施正文主導、安排私運過程，
      較符於常理，應認被告甲○○○上開「找丙○○是我自己
      的意思」云云，與事實不符，不足採信。
  (三)、被告甲○○○依其夫施正文之指示，於93年11月間某日（
      即93年11月7 日以後至同年月15日間），委請被告丙○○
      幫忙尋找私運「東西」進入臺灣之人選（如後所述，丙○○此時已預見甲○○○上揭所稱之「東西」可能為第一級
      毒品海洛因），被告丙○○乃居中徵得當時無業、無收入
      、無前科之乙○○同意前往大陸地區；被告甲○○○則以
      其所有0000000000號行動電話與被告丙○○持用之0000
      000000號行動電話聯絡相關尋找人選及出境事宜；其後，
    　，被告甲○○○、丙○○、乙○○等三人並於93年11月23
      日，約在臺南縣麻豆鎮「新樓醫院」附近某便利超商，由
      被告甲○○○交付被告乙○○有關施正文在大陸地區使用
      之行動電話門號號碼字條1 張，被告丙○○並透過「協成
      旅行社」服務之侄兒張英皓，為乙○○代訂93年11月25日
      下午3 時25分自高雄飛往澳門之機票，而因酬勞數目未明
      確約定，乙○○自認為其至少應該可獲得10多萬元之報酬
      等情，業經被告甲○○○、丙○○、乙○○分別於南機組
      調查、檢察官偵查及原審審理中供述明確（見94年偵字30
      6 號卷第5 頁、第21頁，原審卷(一)第185 頁至第187 頁、
      第192 頁；93年偵字第25424 號卷第5 頁、第6 頁、第41
      頁，原審卷(一)第25頁、第52頁；93年偵字第24482 號卷第
      30頁、第31頁，原審卷(一)第18頁、第19頁、第62頁、第17
      2 頁、第143 至144 頁、第231 頁、第24 2頁）。被告甲○○○、丙○○、乙○○等三人於96年2 月9 日本院行準
      備程序時，亦就上揭事實列為不爭執事項（見本院上重(二)
      卷第78頁）。又被告乙○○於93年11月之前並無犯罪前科
      紀錄，有臺灣高等法院被告前案紀錄表在卷可憑（見本院
      上重訴卷第40頁）。則上揭之事實亦堪認定。
  (四)、被告乙○○於93年11月25日下午3 時35分許，自高雄小港
      國際機場搭乘長榮航空公司BR-825號班機出境澳門，於同
      日抵達大陸地區廣州後，即依被告甲○○○先前所交付字
      條上之電話號碼與施正文聯絡，而於翌日（26日）下午3
      時許，在廣州市「越秀公園」與施正文見面，施正文即將
      以報紙及膠帶包裹之2 塊海洛因磚（分裝為2 包）、2 包
      以夾鏈袋裝海洛因粉末（合為1 包）、束腹1 條交予被告
      乙○○，乙○○並依施正文指示，以束腹纏繫腰際以為隱
      蔽上開之物，後再於93年年12月6 日晚間，自澳門地區搭
      乘長榮航空公司BR-8 26 號班機，於同日晚9 時5 分許抵
      達高雄小港國際機場，為警自其以束腹纏繫之腰際扣得塊
      磚2 塊、粉末2 包，該等物品為第一級毒品海洛因等情，
      業據被告乙○○於南機組調查時、檢察官偵查中、原審及
      本院審理中陳述明確（見94年偵字24482 號卷第2 頁背面
      至第3 頁、第19至20頁、第31頁，原審卷(一)第144 頁、卷
      (二)第139 頁、第140 頁），復有施正文所有供被告乙○○
　　　用以夾帶本件毒品之束腹1 條及上揭海洛因毒品扣案可資
　　　佐證，暨查獲毒品照片2 張附卷可稽（見93年偵字24482
　　　號卷第7 、16頁）；而上揭扣案磚塊2 塊、粉末2 包經送
  　　法務部調查局鑑定結果，含有第一級毒品海洛因成分（合
      計淨重733.38公克，空包裝重35.96 公克），有該局94年
      1 月28日調科壹字第220018971 號鑑定通知書1 紙附卷可
      稽（見94偵4722號卷第5 頁、原審卷(一)第87頁），並有被
      告乙○○之入境查詢結果表1 紙在卷可按（見93年偵2448
      2 號卷第25頁）。足認被告乙○○私運進入台灣之物品確
      係第一級毒品海洛因，且係由施正文所交付，自澳門地區
      搭乘長榮航空班機私運進入台灣地區。至於被告甲○○○
      於本院前審審理時雖另辯稱：「我給施正文的錢只夠買扣
      案的2 小包海洛因，那2 大塊我不承認」云云（見本院上
      重訴卷第138 頁）。惟被告乙○○一再陳稱扣案第一級毒
      品海洛因均係施正文所交付，且被告甲○○○於原審審理
      中亦供稱：「我只是猜測乙○○帶回來的2 塊海洛因不是
      施正文的」等語（見原審卷(二)第144 頁）。又施正文除被
      告甲○○○提供之資金外，亦可能有其他方式籌措購買第
      一級毒品海洛因之資金，施正文所購得毒品之數量，自與
      被告甲○○○提供資金之多寡，無必然之關聯性，自不得
      以被告甲○○○個人臆測，遽認本件扣案之第一級毒品海
      洛因，有部分非施正文交付被告乙○○私運進入台灣地區
      。　被告甲○○○明知施正文至大陸地區之目的係欲私運
      第一級毒品海洛因進入台灣地區，竟仍透過被告丙○○尋
      覓人選，俟被告丙○○徵得被告乙○○同意至大陸地區，
      被告甲○○○再提供施正文之聯絡電話，以完成運輸第一
      級毒品入境台灣地區之任務，則被告甲○○○不僅與施正
      文共謀運輸第一級毒品海洛因入境台灣地區，並參與行為
      之分擔，則不論施正文私運第一級毒品海洛因入境台灣地
      區之目的，是否僅係供其一己施用，被告甲○○○之行為
      ，已然該當運輸第一級毒品海洛因及私運管制物品進口之
      構成要件，而為運輸第一級毒品及私運管制物品進口之正
      犯。被告甲○○○之辯護人認被告甲○○○之行為僅構成
      施用第一級毒品之幫助犯，容有誤會，自不足採信。
  (五)、被告丙○○原係邀約被告乙○○與其一同至大陸地區為被
      告高欽華攜帶物品入境臺灣地區，嗣因被告丙○○證件過
      期，致無法成行，而由被告乙○○單獨一人前往大陸地區
      等情，此經被告丙○○於原審審理中供稱：「（93年11月
      17日你與甲○○○通聯表示，你證件過期，沒有辦法去大
      陸，是否在乙○○與甲○○○見面之前，你跟乙○○就有
      意思要去大陸？）是」等語明確（見原審卷(二)第43頁），
      核與被告乙○○於原審時陳稱：「（丙○○當初是否要跟
      你一起去大陸？）對，但因為丙○○證件過期，所以沒有
      一起去」等語一致（見原審卷(二)第142 頁），且與附卷之
      監聽譯文記載被告丙○○於93年11月15日23時45分許持門
      號00 00000000 號之行動電話，向被告甲○○○報名，被
      告甲○○○於同月16日0 時42分許，以門號0000000000號
      行動電話通知被告丙○○如果準備完畢，人數訂好即可出
      發，而被告丙○○則於同月17日10時28分許，以上開行動
      電話通知被告甲○○○證件過期之情形（見93年度偵字第
      25424 號偵查卷第13至14頁），互核相符；被告丙○○上
      揭之自白顯與事實相符，此部分之事實亦堪認定。雖被告
      丙○○於原審雖辯稱：伊至大陸地區之目的係為看臺指期
      貨之期貨市場云云（見原審卷(二)第37頁、第148 頁），然
      被告丙○○因個人目的前往大陸地區，實無向被告甲○○○報名之必要，其以前詞置辯，因與監聽譯文記載之情形
      不符，自難採信。況期貨並非貨物現實交易，而只是一張
      允諾買進或賣出未來貨物之契約，是期貨交易並無實體貨
      物可供觀看，且以現今期貨交易均採集中交易市場進行交
      易，可輕易透過電腦網際網路連線取得相關資訊，自無要
      遠赴大陸地區觀看之理由，且被告丙○○所稱之「台指期
      貨」應即係「台股指數期貨」，而台股指數期貨之標的物
      即為台灣加權股價指數，則被告丙○○不在台灣地區注意
      台灣加權股價指數，卻反而欲至大陸地區取得臺灣加權股
      價指數之資訊，亦與常情有違，要無可採。
  (六)、被告乙○○於南機組調查時雖陳稱：「後來丙○○向員林
   　 鎮協成旅行社訂購11日下午15時35分高雄至澳門的長榮班
      機，並於11月2 日由旅社員工將來回機票交給我，我並未
      負擔任何機票費用」等語（見93年偵字24482 號卷第31頁
      ），惟其於原審審理中陳稱：赴大陸機票的錢是丙○○哥
      哥的兒子（指張英皓）代墊的等語（見原審卷(一)第17頁）
      。而被告丙○○自始至終均否認被告乙○○前往大陸地區
      之機票費用由其所交付。證人張英皓於原審審理中結證稱
      ：「我所受僱之協成旅行社曾為被告乙○○代訂3 次機票
      ，第1 次由何人付款，已無法記憶，第2 次則係乙○○自
      行支付款項，第3 次即93年11月該次機票費用，截至目前
      為止尚未支付任何款項」等語（見原審卷(二)第119 、12 0
      頁）。依卷內之資料，被告乙○○未負擔此次赴澳門之往
      返機票費用之事實，雖可認定；惟亦無確切之事證足以證
      明被告乙○○上揭前往大陸地區之機票費用，係由被告丙○○所支付。
  (七)、另被告甲○○○於檢察官偵查時、原審審理中雖分別證供
      稱：「（丙○○知否是海洛因？）他應該知道，因為我先
      生有在施用毒品，他們是好朋友，所以他應該知道」（見
      93年偵字第306 號卷第11頁）、「我講召集人是我要組一
      旅遊團去大陸玩，幫我先生帶一點點貨（海洛因）回來，
      這是一個暗語，就是這樣子」（見93年偵字第306 號第21
      頁）、「我跟丙○○講說要組團去大陸玩，問他是否要參
      加，這是一個術語，他應該心知肚明」、「旅行團是我們
      的術語，是聯絡帶東西用的術語」各等語（見原審卷(一)第
      187 頁、原審卷(二)第146 頁），被告甲○○○係以被告丙○○為其夫施正文之友人，而認為被告丙○○知悉其所稱
      帶「東西」係屬海洛因，此應屬被告甲○○○個人主觀之
      憶測，殊難採為被告丙○○不利之證據。又依0000000000
      號（為被告甲○○○所持有）、0000000000號（為被告丙○○所持有）行動電話聯絡監聽譯文，被告甲○○○、丙○○於93年11月15日23時45分許之通聯內容為：「（丙○○）嫂子，要啦，有人要去玩啦。（甲○○○）沒有人
　　　要去啊？（丙○○）要啦。（甲○○○）要去喔？（丙○○）嗯。（甲○○○）好，這樣我看一下，看什麼時候。
  　　（丙○○）你跟他報名就好了。（甲○○○）好。」。
　　　93年11月16日零時42分許之通聯內容為：「（甲○○○）
  　　『發仔』（指丙○○），召集人說你如果準備好，人數訂
　    好就可以出發了。（丙○○）這樣喔。（甲○○○）到時
      候跟我講一下，我再跟你．．．他說儘量快一點，不然會
      愈來愈．．．（丙○○）好、好。」93年11月17日10時
　　　28分許之通聯內容為「（丙○○）我的一些證件都過期了
  　　，現在還在辦。（甲○○○）還要多久啊？（丙○○）可
      能要1 個星期。（甲○○○）哇，糟了，在那兒等得不耐
      煩了。（丙○○）之前沒有先講，證件回到家看都過期了
      。（甲○○○）同學（指乙○○）隨時都有嗎？（丙○○
      ）對。（甲○○○）這樣的話，我先跟他說。（丙○○）
      你跟他說，我的一些證件都過期了。（甲○○○）不就要
      到下個星期了？（丙○○）對。（甲○○○）你如果好了
      的話，就要快點出發。（丙○○）好。（甲○○○）那我
      跟他講。」等語，有該通聯譯文及本院前審勘驗筆錄在卷
      可按（見93年偵25424 號卷第13頁、第14頁，本院上重訴
      卷第114 頁、第115 頁）。上開通聯譯文內容並未談及毒
      品海洛因之字語，自無從據以認定被告丙○○當時知悉被
      告甲○○○所稱帶「東西」係指要運輸毒品海洛因。又上
      開二支行動電話於93年12月15日21時41分許（此時被告乙○○已被查獲）之通聯內容為：「（甲○○○）『發仔』
      ，你在忙嗎？。（丙○○）沒有啦。（甲○○○）我要問
      一下，我們的旅遊團何時會到？（丙○○）就初七在高雄
      出車禍了啊。（甲○○○）誰？（丙○○）朋友出車禍了
      啊。（甲○○○）在哪裡出車禍？（丙○○）高雄啊。（
      甲○○○）什麼時候？（丙○○）初七啊。（甲○○○）
      哪一個初七？（丙○○）這個月初七，7 、8 天前。（甲○○○）阿文（指施正文）知道嗎？（丙○○）我才剛剛
      打電話給他而已，我晚上回來才和道的。（甲○○○）怎
      麼會初七到現在才知道？（丙○○）醫院寄1 張通知單來
      啊。（甲○○○）完蛋了，那要怎麼辦。（丙○○）我叫
      阿文明天上來找我一下。（甲○○○）唉，實在是喔，真
      的會死得很難看。（丙○○）就都沒有按照我的．．．就
      是開車都沒有按照我的意思去動啊。（甲○○○）真的會
      死得很難看，真的。好啦，我回去看看怎麼樣。（丙○○
      ）我有叫他明天上來一趟，看怎樣。」等語，有該通聯譯
      文及本院前審勘驗筆錄在卷可按（見93年偵字第25424 號
      卷第16頁，本院上重訴卷第114 、第115 頁），被告丙○○雖於原審審理時供稱：「立法委員選舉完隔天，我有去
      施正文家，施正文說萬一乙○○出事情，告訴我在電話中
      要如何說，因為甲○○○害怕她家電話被監聽，『乙○○
      出車禍』是指乙○○出事情，『醫院寄1 份通知單來』是
      指地方法院寄1 張乙○○的羈押通知書」等語（見原審卷
      (二)第40頁）。惟上開通聯內容及被告丙○○上開供詞亦僅
      能證明被告丙○○已知悉同案被告乙○○於入關遭查獲及
      經法院裁定羈押之情事，無法據以認定被告丙○○已明知
      被告甲○○○委託乙○○私運進入臺灣之物品即為第一級
      毒品海洛因。另觀之被告丙○○於乙○○搭機前往澳門前
      之數小時，於93年11月25日9 時39分許、93年11月25日9
      時42分許之通聯內容，均係以暗語代之，並未提及海洛因
      。惟被告丙○○於南機組調查時供稱：「『阿華』並未表
      明該『東西』係何物，我心裡想應該是指違法的東西」等
      語（見93年度偵字第25424 號卷第6 頁）；綜合上情，被
      告丙○○顯已明知被告乙○○自大陸攜入來台之物品係屬
      違禁物品無訛。惟目前自大陸以搭機方式走私入台之違禁
      物品均屬毒品，此為眾所週知之事，果若施正文僅係欲帶
      非法中藥材，施正文自可單獨為之，何須花費10餘萬元之
      代價委託乙○○搭機走私攜入來台之理。被告丙○○顯然
      已預見甲○○○上揭所稱之「東西」可能為第一級毒品海
      洛因，其仍不違背其本意，以幫助之犯意，幫被告甲○○○找到被告乙○○充當自大陸經澳門走私違禁品入台之人
      選甚明，因其未參與走私上揭第一級毒品入台之行為（本
      件亦無證據足以證明被告乙○○上揭前往大陸地區之機票
      費用，係由被告丙○○所支付，已如上揭所述），亦難認
      其與被告甲○○○等人有共同走私第一級毒品入台之合意
      ，且其所為又非運輸第一級毒品罪及私運管制物品進口罪
      之構成要件行為，則被告丙○○自應負幫助運輸第一級毒
      品罪及幫助私運管制物品進口之罪責，已甚明確。
  (八)、又被告甲○○○之原審選任辯護人依據證人鍾達振之證詞
      ，以被告丙○○及乙○○曾在臺灣地區與施正文碰面，而
      當時被告甲○○○並未在場為由，認被告甲○○○就運輸
      第一級毒品及私運管制物品進口之犯行，應無與施正文、
      被告丙○○、乙○○等人成立犯意聯絡之餘地。然被告乙○○在前往大陸地區前，並未曾與施正文見過面等情，除
      經被告乙○○供稱：「（當時之前你是否認識施正文？）
      不認識」、「（是否去大陸才認識施正文？）是」、「（
      與施正文是否熟稔？）不熟，可以說不認識」等語（見原
      審卷(一)第232 頁）明確外，亦核與被告丙○○於原審審理
      中供稱：被告乙○○未曾在臺灣地區與施正文碰面等語相
      符（見原審卷(二)第35 頁） 。而證人鍾達振雖曾參與本案
      之查獲，但並非本案主要之承辦人員，此據證人鍾達振於
      原審審理中證述明確（見原審卷(二)第22頁），是其於原審
      審理中證稱：「據我所知，他們3 人（指施正文、丙○○
      及乙○○）有約在施正文住處附近見面密談」等語（見原
      審卷(二)第26頁），是否確係出自證人鍾達振之親身見聞，
      抑或聽聞承辦人員之轉述，即非無疑，斟酌證人鍾達振並
      非本案之承辦人員，不可能對本案之細節，清楚掌握，且
      證人鍾達振於94年7 月12日於原審審理中作證時，距離被
      告乙○○離開臺灣地區已逾半年，記憶已然模糊，此觀證
      人鍾達振就施正文何時與被告丙○○、乙○○見面乙節，
      即表示詳細時間需問承辦人員乙節，即屬明瞭，自難憑據
      證人鍾達振模糊之記憶，遽認被告乙○○在前往大陸地區
      之前確曾與施正文見面，是被告甲○○○之辯護人依據證
      人鍾達振之證詞，推論犯意聯絡僅存於施正文、被告乙○○之間，即有未合。
  (九)、被告丙○○選任辯護人於本院前審時另以依卷附被告丙○○所持用之上開行動電話雙向通聯紀錄，其中93年11月15
      日10時52分07秒、17日10時26分56秒、20日22時42分56秒
      、23日07時54分18秒、23日14時44分13秒、23日16時5 分
      44秒、23日16時59分37秒、24日22時39分13秒、24日22時
      54分56 秒 、25日22時32分32秒部分，監聽機關未提出相
      關通訊監聽譯文，致無法判斷其中是否有利於被告丙○○
      之內容資為辯解。惟經本院前審函請南機組查覆是否有上
      開時間之監聽譯文，據南機組函覆稱：「有關偵查卷內49
      頁之丙○○與甲○○○多次電話聯繫無相關錄音資料，係
      因當時丙○○、甲○○○相關人等電話均上線於現譯快報
      台，現譯快報台僅能擇錄與案情相關之通話，若與案情無
      關之通話即未摘譯；來函所示被告等電話通聯時間，因與
      案情無關，故未保存錄音資料」等語，有該組95年9 月1
      日調南機緝字第09500613170 號函1 紙在卷可憑。則既乏
      上開監聽內容，本院自亦未據此為被告丙○○有利或不利
      之認定。
　(十)、綜上所述，被告甲○○○上開「只有其中扣案海洛因2 小
  　　包為施正文所交付乙○○」，或被告丙○○上開「其不知
　    道是要私運海洛因」之辯解，均屬事後避重就輕卸責之詞
      ，均不足採信。本件事證已明，被告甲○○○、丙○○、
      乙○○上揭之犯行均堪認定。
三、按海洛因為毒品危害防制條例第2 條第2 項第1 款所列之第
    一級毒品，亦屬行政院依據懲治走私條例第2 條第4 項公告
    之「懲治走私條例公告管制物品項目及其數額」甲項第4 款
    所列之管制進出口物品。被告乙○○雖於大陸地區取得本件
    扣案第一級毒品海洛因，惟係經由澳門地區運送進入臺灣地
    區，依香港澳門關係條例第35條第2 項、第3 項規定，輸入
    或攜帶進入臺灣地區之香港或澳門物品，以進口論，輸往香
    港或澳門之物品，以出口論，分別依輸入物品、輸出物品有
    關法令之規定辦理，自不再依懲治走私條例第12條以自大陸
    地區私運物品進入臺灣地區之準走私論（最高法院93年第3
    次刑事庭會議決議參照）。核被告甲○○○、乙○○所為，
    均係犯毒品危害防制條例第4 條第1 項之運輸第一級毒品罪
    、懲治走私條例第2 條第1 項之私運管制物品進口罪。被告
    甲○○○、乙○○持有第一級毒品之低度行為，為運輸第一
    級毒品之高度行為所吸收，不另論罪。被告甲○○○、乙○○等二人以一個運輸行為，私運海洛因進口，同時觸犯運輸
    第一級毒品及私運管制物品進口之走私罪，為想像競合犯，
    應依刑法第55條規定從一重論以運輸第一級毒品罪（惟被告
    等行為時，刑法第55條係規定：「一行為而觸犯數罪名，或
    犯一罪而其方法或其結果之行為犯他罪名者，從一重處斷」
    ；而被告行為後該條修正為：「一行為而觸犯數罪名者，從
    一重處斷。但不得科以較輕罪名所定最輕本刑以下之刑」。
    亦即被告行為後，有關想像競合犯之規定，仍保留，但在科
    刑上有所限制；且修正後之規定僅係法理之明文化，非屬法
    律之變更，自應逕行適用修正後第55條之規定，無比較適用
    之問題）。又所謂共同正犯，係指二以上行為人，彼此有犯
    意之聯絡與行為之分擔，而共同犯罪。不論以自己共同犯罪
    之意思，參與構成要件或構成要件以外之行為，抑或以自己
    共同犯罪之意思，事先同謀，而由其中一人實施犯罪之行為
    者，均屬共同正犯（司法院大法官會議釋字第109 號解釋意
    旨參照）。又共同正犯之意思聯絡，不限於事前有協議，即
    僅於行為當時有共同犯意之聯絡亦屬之，又行為之分擔，亦
    不以每一階段均經參與為必要，具有相互利用其行為之合同
    意思，仍應負共同正犯罪責（最高法院70年臺上字第7049號
    判決要旨參照）。本件被告甲○○○負責在臺灣地區尋找運
    輸毒品之人選被告乙○○，並由甲○○○提供乙○○與施正
    文的聯絡方法，施正文在大陸地區負責取得毒品，乙○○則
    負責運輸毒品，其等就本件運輸及私運第一級毒品海洛因進
    入臺灣之行為，均各自有其分工，顯見其等均相互利用他人
    之行為，以達其等運輸及私運第一級毒品海洛因進入臺灣之
    目的。故被告甲○○○、乙○○等二人與施正文間就上開運
    輸第一級毒品及私運管制物品進口之走私犯行，有犯意聯絡
    及行為分擔，均為共同正犯（被告等行為後，95年7 月1 日
　　修正施行之刑法第28條雖由「二人以上共同實施犯罪之行為
　  者，皆為正犯」，修正為「二人以上共同實行犯罪之行為者
    ，皆為正犯」，惟上開之修正，係文字用語上之修正，並無
    有利與否比較之問題，非法律有變更，應依一般法律適用原
    則，適用裁判時法）。次按共犯之成立，除共同實施犯罪行
    為者外，其就他人之行為負共犯之責者，以有意思聯絡為要
    件，若事前並未合謀，實施犯罪行為之際，又係出於行為者
    獨立之意思，即不負共犯之責。而刑法上之幫助犯，以幫助
    他人犯罪之意思，而參與犯罪構成要件以外之行為而成立，
    行為人參與之原因係在助成他人犯罪之實現，因此對於他人
    犯罪之內容應有共同之認識為其要件。被告丙○○係居中介
    紹有意擔任運輸毒品入境之乙○○予甲○○○，並代乙○○
    購買赴大陸之往返機票，是被告丙○○主觀上應僅係在幫助
    被告甲○○○覓得運輸毒品之人手，及便利甲○○○、乙○○等運輸毒品事宜而已，顯係以幫助之意思，參與被告甲○○○等人之運輸毒品行為，且其所為又非運輸第一級毒品罪
    及私運管制物品進口罪之構成要件行為，故屬幫助犯。核被
    告丙○○所為，僅應成立修正前刑法30條第1 項、毒品危害
    防制條例第4 條第1 項、懲治走私條例第2 條第1 項之幫助
    運輸第一級毒品罪及幫助私運管制物品進口罪（被告丙○○
    行為後，95年7 月1 日修正施行之刑法第30條第1 項之內容
    則由「幫助他人犯罪者，為從犯」，修正為「幫助他人實行
    犯罪行為者，為幫助犯」。然上開之修正，均係文字用語上
    之修正，並無有利與否比較問題，非法律有變更，應依一般
    法律適用原則，適用裁判時法）。公訴人認被告丙○○係共
    犯運輸第一級毒品罪及私運管制物品進口罪，容有誤會，惟
    因基本事實同一，本院自得變更起訴法條予以審理。被告丙○○所犯幫助非法持有第一級毒品海洛因之低度行為，應為
    其幫助運輸之高度行為所吸收，不另論罪。被告丙○○以一
    行為同時觸犯上開二罪，為想像競合犯，應依刑法第55條規
    定從一重之幫助運輸第一級毒品罪處斷。被告丙○○並依修
    正前刑法第30條第2 項、第65條第2 項之規定減輕其刑。又
    被告甲○○○為其夫施正文能有第一級毒品海洛因施用止癮
    ，致有此件犯行；被告乙○○因無工作收入，一時貪圖不法
    利益，同意為施正文攜帶毒品入境獲取報酬，乃前往大陸運
    送毒品入境台灣，固無足取，惟被告乙○○此次走私運輸毒
    品，並非首謀，且未出資，及因應生活所需而貸借高利，其
    僅負責前往大陸運輸毒品返台，並無參以嗣後之使用目的或
    其他毒害他人行為，而本次走私所運輸之毒品抵台未幾即為
    南機組人員會同海關人員及時查獲而未再流入市面，其涉案
    情節顯較首謀之施正文為輕，被告甲○○○、乙○○等二人
    之犯罪非無可憫恕之情狀，若依毒品危害防制條例第4 條第
    1 項規定，量處法定最輕刑之無期徒刑，實仍嫌過重，爰依
    刑法第59條之規定減輕其刑（被告行為後，刑法第59條雖有
    修正，但僅係文字修正，不生比較適用之問題）。又被告等
    行為後，刑法已於94年2 月2 日修正公布，同年7 月1 日施
    行，其中刑法第64條及第65條均有修正。而本件之法定刑為
    「死刑或無期徒刑；處無期徒刑者，得併科新臺幣1 千萬元
    以下罰金。」，依修正前刑法第64條第2 項、第65條第2 項
    規定，死刑得減為無期徒刑、或為15年以上有期徒刑；無期
    徒刑得減為7 年以上有期徒刑，依修正後規定死刑僅得減為
    無期徒刑；無期徒刑僅得減為20年以下15年以上有期徒刑，
    可見修正前規定有利於被告，此部分應適用修正前規定。
四、原判決認被告等三人罪證明確，予以論罪科刑，固非無見；
    惟查：(一)被告乙○○雖於大陸地區取得本件毒品，但係經由
    澳門地區運送進入臺灣地區，自不再依懲治走私條例第12條
    以自大陸地區私運物品進入臺灣地區之準走私論；原判決認
    仍有懲治走私條例第12條之適用，依法自有未當。(二)本件被
    告丙○○並未參與運輸及走私毒品海洛因入台之犯意及行為
    ，其居中介紹被告乙○○予甲○○○，並代乙○○購買赴大
    陸之往返機票，而由被告乙○○運輸第一級毒品入台，僅能
    論幫助犯，不得論以共同正犯，詳如前述，原判決認定被告
    丙○○與乙○○、甲○○○及施正文間就上開運輸第一級毒
    品及私運管制物品進口之走私犯行，有犯意聯絡及行為分擔
    ，應負共同正犯之罪責，依法亦有未合。又被告甲○○○、
    乙○○之犯罪情狀不無可憫，已如前述，則被告等執此指摘
    原判決量刑過重，均為有理由，且原判決亦有上述之可議，
    自應由本院將原判決撤銷改判。審酌被告乙○○、甲○○○
    於本院審理中坦承犯行，被告甲○○○為其夫施正文能有第
    一級毒品海洛因施用止癮，致有此件犯行；被告乙○○因無
    工作收入，一時貪圖不法利益，同意為施正文攜帶毒品入境
    獲取報酬，彼等二人所涉之情節較施正文為輕，及被告乙○○所運輸之第一級毒品海洛因數量淨重達733.38公克；被告
    丙○○僅居中介紹乙○○予甲○○○充為運輸第一級毒品入
    境台灣地區之人選，未參與運輸第一級毒品罪及私運管制物
    品進口罪之構成要件行為，所犯情節尚非重大等一切情狀，
    爰量處如主文第2 項、第3 項、第4 項所示之刑，並均依刑
    法第37條第2 項規定，併宣告如主文第2 項、第3 項、第4
    項所示之褫奪公權。扣案之第一級毒品海洛因磚2 塊、海洛
    因粉末2 包（合計淨重733.38公克），應依毒品危害防制條
    例第18條第1 項前段規定，宣告沒收銷燬。至於鑑驗耗用之
    毒品既已滅失，自無庸宣告沒收銷燬。扣案海洛因外包裝（
    合計重35.96 公克），經鑑定機關就其與毒品海洛因分別鑑
    析重量，足認與毒品可以析離，復為共犯施正文所有，業經
    被告乙○○供明在卷，且供運輸毒品所用之物，應依毒品危
    害防制條例第19條第1 項規定併宣告沒收。扣案束腹1 條，
    為共犯施正文所有，供被告乙○○夾帶本件扣案第一級毒品
    海洛因之用，業經被告乙○○供明在卷，應依毒品危害防制
    條例第19條第1 項規定，宣告沒收。未扣案之門號00000000
    00號行動電話1 支（門號0000000000號）為被告甲○○○所
    有，業經被告甲○○○供明在卷（見原審卷(二)第148 頁），
    且該支行動電話內之SIM 卡1 片已由台灣大哥大公司移轉所
    有權予用戶，亦據臺灣大哥大股份有限公司95年8 月11日法
    大字095030762 號函覆在卷可稽（見本院95年度上重更(一)字
    第8 號卷第104 頁），且均係被告甲○○○聯繫私運第一級
    毒品進入臺灣地區事宜所用之物，應依毒品危害防制條例第
    19條第1 項規定併宣告沒收，如全部或一部不能沒收時，追
    徵其價額。另未扣案被告乙○○自共犯施正文處收受之人民
    幣3,000 元，係被告乙○○獨自一人之犯罪所得，並非被告
    甲○○○或共犯施正文之犯罪所得，自無與其他共犯連帶沒
    收之問題，只應在被告乙○○主刑項下，依毒品危害防制條
    例第19條第1 項規定宣告沒收，如全部或一部不能沒收時，
    追徵其價額。至共同犯罪行為，始由共犯各負全部責任；被
    告丙○○僅係為運輸毒品之幫助犯，其僅對犯罪構成要件以
    外之行為施以助力，並無共同犯罪之意思，不適用責任共同
    之原則，對於上揭扣案毒品部分自毋庸併對其為沒收及銷燬
    之諭知；另對上揭正犯所有供犯罪所用或因犯罪所得之物，
    勿庸併為沒收之宣告（最高法院86年度台上字第6278號、91
    年台上字第5583號判決意旨參照），併此敘明。
據上論斷，應依刑事訴訟法第369 條第1 項前段、第364 條、第
299 條第1 項前段，毒品危害防制條例第4 條第1 項、第18條第
1 項前段、第19條第1 項，懲治走私條例第2 條第1 項、第11條
，刑法第2 條第1 項、第11條前段、第28條、第30條、第55條、
第37條第2 項、第59條，修正前刑法第64條第2 項、第65條第2
項，判決如主文。
本案經檢察官羅建勛到庭執行職務。
中　　華　　民　　國　　96　　年　　3 　　月　　20  　日
                      刑事第四庭審判長法  官  蕭權閔
                                      法  官  陳吉雄
                                      法  官  吳進寶
以上正本證明與原本無異。
如不服本判決應於收受本判決後10日內向本院提出上訴書狀，其
未敘述上訴理由者，並得於提起上訴後10日內向本院補提理由書
狀（均須按他造當事人之人數附繕本）「切勿逕送上級法院」。
中　　華　　民　　國　　96　　年　　3 　　月　　20  　日
　　　　　　　　　　　　　　　　　　　書記官  林淑敏
附錄本件判決論罪科刑法條：
毒品危害防制條例第4 條第1 項
  製造、運輸、販賣第一級毒品者，處死刑或無期徒刑；處無期
  徒刑者，得併科新臺幣1 千萬元以下罰金。
懲治走私條例第2 條第1 項
  私運管制物品進口、出口逾公告數額者，處7 年以下有期徒刑
  ，得併科新臺幣三百萬元以下罰金。
